Inventaris van de duplicaten van de laatste serie door de Hydrografische Dienst vervaardigde Leggerbladen Oost-Indische Archipel, waarvan de originelen zijn overgedragen aan de Republiek Indonesië
Nationaal Archief, Den Haag
- Laatste serie Leggerbladen Oost-Indische Archipel, 1.2.3.2
  - Vensterponskaarten van de laatste serie door de Hydrografische Dienst vervaardigde leggerbladen betreffende de Oost-Indische Archipel, waarvan de originelen zijn overgedragen aan de Republiek Indonesië, 1; 1 doos
    - Westkust Sulawesi (Celebes) - Vaarwaters naar Makasser - Zuidblad, okt. 1952, 139; 1:100.000
      Uitgegeven te 's-Gravenhage in januari 1918 door het Ministerie van Marine, Afdeling Hydrografie. Hernieuwde uitgave oktober 1952. Bijgewerkt t/m B.a.Z. no. III 1955.
    - Oostkust Sulawesi (Celebes) - Golf van Tomini en Banggai Archipel, okt. 1958, 140; 1:500.000
      Uitgegeven te 's-Gravenhage in maart 1911 door het Ministerie van Marine, Afdeling Hydrografie. Hernieuwde uitgave oktober 1958. Met inzetkaartje: [bladwijzer], 1:5.000.000.
    - Oostkust Celebes, apr. 1932, 142A; 1:1.000.000
      Uitgegeven te 's-Gravenhage in april 1932 door het Ministerie van Marine, Afdeling Hydrografie. Bijgewerkt t/m B.a.Z. no. IV 1954. Met inzetkaartje: [bladwijzer], 1:7.500.000.
    - Oostkust Celebes, ca. 1932, 142B; 1:1.000.000
      Ongedateerd exemplaar zonder impressum [vermoedelijk 1932]. Met inzetkaartje: [bladwijzer], 1:7.500.000.
    - Zuidkust Sulawesi (Celebes) - Saleier en Nabijliggende Vaarwaters, feb. 1951, 143; 1:200.000
      Uitgegeven te 's-Gravenhage in augustus 1904 door het Ministerie van Marine, Afdeling Hydrografie. Hernieuwde uitgave februari 1951. Bijgewerkt t/m B.a.Z. no. VII 1955. Met 3 bijkaarten: [1] W Kust Saleier - Nauw van Padang, 1:25.000; [2] S Kust Sulawesi (Celebes) - Tiro Baai, 1:25.000; [3] Vaarwaters tussen Saleier en Varkens Eiland, 1:40.000.
    - Zuidkust Sulawesi (Celebes) en Westzijde der Golf van Boni van Tg Lassa tot Tg Polo, jan. 1923, 144; 1:200.000
      Uitgegeven te 's-Gravenhage in januari 1923 door het Ministerie van Marine, Afdeling Hydrografie. Bijgewerkt t/m B.a.Z. no. X 1958. Kaart in twee secties: [1] [van 4°38' tot 6° zuiderbreedte]; [2] [van 3°30' tot 4°52' zuiderbreedte].
    - Moluksche Archipel - Noordblad, dec. 1953, 145; 1:1.000.000
      Uitgegeven te 's-Gravenhage in december 1953 door het Ministerie van Marine, Afdeling Hydrografie. Bijgewerkt t/m 15-2-1954. Met inzetkaartje: [bladwijzer], 1:7.500.000.
    - Moluksche Archipel - Zuidblad, feb. 1954, 146; 1:1.000.000
      Uitgegeven te 's-Gravenhage in mei 1932 door het Ministerie van Marine, Afdeling Hydrografie. Hernieuwde uitgave februari 1954. Met inzetkaartje: [bladwijzer], 1:7.500.000.
    - Zuid-Chineesche Zee - Anambas- en Natoena-Eilanden, mrt. 1929, 147; 1:500.000
      Uitgegeven te 's-Gravenhage in januari 1909 door het Ministerie van Marine, Afdeling Hydrografie. Hernieuwde uitgave maart 1929. Bijgewerkt t/m B.a.Z. no. VI 1955. Met inzetkaartje: [bladwijzer], 1:5.000.000.
    - Westkust Kalimantan (Borneo) en Nabijliggende Eilanden - St Petrus tot Seroetoe, apr. 1954, 148; 1:500.000
      Uitgegeven te 's-Gravenhage in april 1954 door het Ministerie van Marine, Afdeling Hydrografie. Bijgewerkt t/m B.a.Z. no. XI 1957. Met inzetkaartje: [bladwijzer], 1:5.000.000.
    - West en Zuidkust Kalimantan (Borneo) - Straat Karamita - Karamita Eilanden tot Hoek Poeting, apr. 1957, 149; 1:500.000
      Uitgegeven te 's-Gravenhage in januari 1910 door het Ministerie van Marine, Afdeling Hydrografie. Hernieuwde uitgave april 1957. Met inzetkaartje: [bladwijzer], 1:5.000.000.
    - Zuidkust Kalimantan (Borneo) - Hoek Poeting tot Straat Laoet, aug. 1952, 150; 1:500.000
      Uitgegeven te 's-Gravenhage in oktober 1909 door het Ministerie van Marine, Afdeling Hydrografie. Hernieuwde uitgave augustus 1952. Bijgewerkt t/m B.a.Z. no. XII 1954. Met inzetkaartje: [bladwijzer], 1:5.000.000.
    - Zuidkust Sulawesi (Celebes) - Golf van Boni - Vaarwaters naar de Bingkoka Baai, jun. 1920, 152; 1:100.000
      Uitgegeven te 's-Gravenhage in augustus 1904 door het Ministerie van Marine, Afdeling Hydrografie. Hernieuwde uitgave juni 1920. Bijgewerkt t/m B.a.Z. no. VIII 1955. Met 2 inzetkaartjes en 1 landopdoening: [1] Binkoka-Baai - Reede Kolaka, 1:25.000; [2] Lariko (Waminda) -Baai, 1:25.000; [3] Merk vaarwater tusschen Bingkoka- en Kolala rif SE-top Gt Lambasina in heuveltopje Padamarang.
    - Westkust Kalimantan (Borneo) - Grote Sambas Rivier van de Mond tot Kg Kartijasa, jan. 1959, 153; 1:50.000
      Uitgegeven te 's-Gravenhage in januari 1905 door het Ministerie van Marine, Afdeling Hydrografie. Hernieuwde uitgave januari 1959. Met 4 inzetkaartjes: 1. Vaargeul naar Pemangkat, 1:10.000; 2. Mond Kleine Sambas Rivier, 1:20.000; 3. Grote Sambas Rivier - Vaarwater benoorden Bungin, 1:20.000; 4. Kleine Smabas Rivier - Omgeving Wrak SS "Borneo", 1:5.000.
    - Zuidkust Kalimantan (Borneo) - Sampit Rivier, okt. 1949, 156; 1:50.000
      Uitgegeven in oktober 1949 door het Ministerie van Marine, Afdeling Hydrografie. Bijgewerkt t/m B.a.Z. no. V 1953. Twee kaarten op één blad: (hoofdkaart in vier secties: [1] Sampit Baai [Sampit Rivier sectie monding tot A-B], 1:100.000; [2] [Sampit Rivier sectie A-B tot C-D] (met inzetkaartje: [overzichtskaartje], 1:1.000.000); [3] [Sampit Rivier sectie C-D tot E-F], 1:50.000; [4] [Sampit Rivier sectie E-F stroomopwaarts], 1:50.000); (bijkaart: [5] Rede Smapit, 1:25.000).
    - Oostkust Kalimantan (Borneo) - Koetei Rivier en Hare Mondingen, apr. 1952, 159; 1:75.000
      Uitgegeven te 's-Gravenhage in april 1952 door het Ministerie van Marine, Afdeling Hydrografie. Bijgewerkt t/m B.a.Z. no. I 1956. Met 7 inzetkaartjes: 1. Koetei Rivier - Loa Koeloe tot Seboeloe, 1:75.000; 2. Moera Bajor - Klamboe Bank, 1:25.000; 3. Soengai Bagoesan - Noordelijk deel, 1:25.000; 4. Koetei Rivier - Soengai Mariam, 1:25.000; 5. Moeara Bajor - Drempel Smal Gedeelte, 1:25.000; 6. Ma Djawa en Ma Pegah - Vaarwater nabij Karbau, 1:40.000; 7. Moeara Bajor - Vaarwater bewesten Noebi, 1:50.000.
    - Oostkust Sumatera (Sumatra) - Palembang Rivier van de Mond tot Pulo Karto, feb. 1958, 160; 1:50.000
      Uitgegeven te 's-Gravenhage in augustus 1933 door het Ministerie van Marine, Afdeling Hydrografie. Hernieuwde uitgave februari 1958. Bijgewerkt t/m B.a.Z. no. I 1959. Kaart in vier secties: 1. [Palembang Rivier sectie monding tot A-B]; 2. [Palembang Rivier sectie A-B tot C-D]; 3. [Palembang Rivier sectie C-D tot E-F]; 4. [Palembang Rivier sectie E-F stroomopwaarts] (met 2 inzetkaartjes: 5. Reden Pladju en Sungai Gerong, 1:25.000; [6] [overzichtskaartje, 1:500.000]).
    - Kai Eilanden, jun. 1933, 162; 1:200.000
      Uitgegeven te 's-Gravenhage in juni 1933 door het Ministerie van Marine, Afdeling Hydrografie. Bijgewerkt t/m B.a.Z. no. VI 1954. Hoofdkaart met inzetkaartje: 1. Noheoe Tjoet - Rede Wedoear, 1:25.000 en 4 bijkaarten: 2. Noehoe Tjoet - Rede Fer, 1:25.000; 3. Noehoe Tjoet - Hoh Baai en Laboean Daboe, 1:25.000; 4. Noehoe Tjoet - Baai van Elat, 1:50.000; 5. Kai Doelah - Vaarwaters naar Toeal, 1:50.000.
    - Westkust Sumatera (Sumatra) - Nias - Noordblad, nov. 1958, 163; 1:100.000
      Uitgegeven te 's-Gravenhage in augustus 1912 door het Ministerie van Marine, Afdeling Hydrografie. Hernieuwde uitgave november 1958. Bijgewerkt t/m B.a.Z. no. III 1959.
    - Westkust Sumatera (Sumatra) - Nias - Zuidblad, jul. 1958, 164; 1:100.000
      Uitgegeven te 's-Gravenhage in augustus 1912 door het Ministerie van Marine, Afdeling Hydrografie. Hernieuwde uitgave juli 1958. Bijgewerkt t/m B.a.Z. no. III 1959.
    - Westkust Sumatera (Sumatra) - Priaman tot Njamoek (Vaarwaters naar Padang), mrt. 1921, 165; 1:100.000
      Uitgegeven te 's-Gravenhage in februari 1906 door het Ministerie van Marine, Afdeling Hydrografie. Hernieuwde uitgave maart 1921. Bijgewerkt t/m B.a.Z. no. I 1955.
    - Westkust Sumatera (Sumatra) - Noordkust Simeuloe - Loegoe Sibigo, jul. 1913, 166; 1:25.000
      Uitgegeven te 's-Gravenhage in juli 1913 door het Ministerie van Marine, Afdeling Hydrografie. Bijgewerkt t/m B.a.Z. no. X 1954.
    - Westkust Sumatera (Sumatra) - Noordkust Simeuloe - Telok Dalam en Loegoe Sibaboe, aug. 1913, 167; 1:25.000
      Uitgegeven te 's-Gravenhage in augustus 1913 door het Ministerie van Marine, Afdeling Hydrografie. Bijgewerkt t/m B.a.Z. no. IX 1955.
    - Westkust Sumatera (Sumatra) - Noordkust Simeuloe - Sinabang Baai en Telok Linggi, jan. 1929, 168; 1:25.000
      Uitgegeven te 's-Gravenhage in juli 1913 door het Ministerie van Marine, Afdeling Hydrografie. Hernieuwde uitgave januari 1929. Bijgewerkt t/m B.a.Z. no. V 1955.
    - Oostkust Kalimantan (Borneo) - Sangkoelirang Baai, jan. 1956, 171A; 1:100.000
      Uitgegeven te 's-Gravenhage in mei 1931 door het Ministerie van Marine, Afdeling Hydrografie. Hernieuwde uitgave januari 1956. Met 2 inzetkaartjes: 1. Rede Benga Baroe, 1:30.000; 2. Sangkoelirang Rivier, 1:100.000.
    - Oostkust Kalimantan (Borneo) - Telok Lombok, okt. 1949, 171B; 1:10.000
      Uitgegeven te 's-Gravenhage in oktober 1949 door het Ministerie van Marine, Afdeling Hydrografie. Bijgewerkt t/m B.a.Z. no. X 1953.
    - Oostkust Sumatera (Sumatra) - Mond der Rokan Rivier, ca. 1956, 172; 1:100.000
      Ongedateerd exemplaar zonder impressum [vermoedelijk uitgave 1921]. Astralon bijgewerkt tot 20 juni 1956. Met inzetkaartje: Rokan Rivier, 1:500.000.
    - Westkust Sulawesi (Celebes) - Kapoposang tot Hoek Mandar, mei 1953, 173; 1:200.000
      Uitgegeven te 's-Gravenhage in augustus 1919 door het Ministerie van Marine, Afdeling Hydrografie. Hernieuwde uitgave mei 1953. Bijgewerkt t/m B.a.Z. no. XII 1958. Met 2 bijkaarten: [1] Pare Pare-Baai, 1:50.000; [2] Poeti Angin tot Pare Pare-Baai, 1:100.000.
    - Eilanden en Ankerplaatsen in het zuidgedeelte van Straat Makasser, jun. 1926, 174; Verschillende schalen
      Uitgegeven te 's-Gravenhage in juni 1926 door het Ministerie van Marine, Afdeling Hydrografie. Bijgewerkt t/m B.a.Z. no. III 1959. Zeven kaarten op één blad: 1. Kaloe Kaloekoeang, 1:50.000; 2. Ankerplaats nabij Doang Doangan Br, 1:50.000; 3. Marasende, 1:50.000; 4. Eilanden in Zuidingang Straat Makasser, 1:200.000; 5. Kleine Paternoster-Eilanden, 1:200.000; 6. Vaarwater naar Dewakang Besar, 1: 50.000; 7. Rif de Bril. 1:100.000.
    - Vaarwaters en Ankerplaatsen op de Westkust van Sulawesi (Celebes) - Blad I, apr. 1951, 175; Verschillende schalen
      Uitgegeven te 's-Gravenhage in februari 1923 door het Ministerie van Marine, Afdeling Hydrografie. Hernieuwde uitgave april 1951. Bijgewerkt t/m B.a.Z. no. V 1956. Vijftien kaarten op één blad: 1. Karama Rivier, 1:25.000; 2. Baai van Belang Belang, 1:50.000; 3. Baai van Kapas, 1:50.000; 4. Rede Korossa, 1:25.000; 5. Ankerplaats nabij de mond van de Lariang Riv, 1:50.000; 6. Rede Boeding Boeding, 1:25.000; 7. Vaarwater bezuiden Sematan, 1:100.000; 8. Pasang Kajoe Baai, 1:50.000; 9. Ankerplaats nabij Doda, 1:50.000; 10. Rede Wani, 1:10.000; 11. Rede Paloe, 1:25.000; 12. Rede Donggala, 1:25.000; 13. Rede Dampelas, 1:50.000; 14. Paloe Baai, 1:100.000; 15. Baai van Toli Toli, 1:50.000.
    - Vaarwaters en Ankerplaatsen op de Westkust van Sulawesi (Celebes) - Blad II, okt. 1957, 176; Verschillende schalen
      Uitgegeven te 's-Gravenhage in november 1922 door het Ministerie van Marine, Afdeling Hydrografie. Hernieuwde uitgave oktober 1957. Acht kaarten op één blad: 1. Reden Tappalang en Kai, 1:100.000; 2. Rede Pambaoewang, 1:25.000; 3. Rede Makasser, 1:25.000; 4. Rede Madjene en Balangnipa, 1:50.000; 5. Baai van Mamoedjoe, 1:50.000; 6. Reden Tjinrana en Binanga, 1:50.000; 7. Mond der Sawito Rivier, 1:50.000; 8. Rede Polewali, 1:50.000.
    - Westkust Sumatra (Sumatera) - Vaarwaters en Ankerplaatsen nabij het Eiland Nias - Blad I, jul. 1912, 177; Verschillende schalen
      Uitgegeven te 's-Gravenhage in juli 1912 door het Ministerie van Marine, Afdeling Hydrografie. Bijgewerkt t/m B.a.Z. no. IV 1955. Acht kaarten op één blad: 1. Noordkust Nias - Tg Tanah Nasi tot Moezeuj-Rivier, 1:50.000; 2. Noordkust Nias - Mond der Moezeuj-Rivier, 1:10.000; 3. Oostkust Nias - Reede Onolimboe, 1:50.000; 4. Noordkust Nias - Baai van Siaba, 1:20.000; 5. Zuidkust Nias - Telok Dalam, 1:20.000; 6. Zuidkust Nias - Lagoendi-Baai, 1:20.000; 7. Noordkust Nias - Baai van Simanari, 1:20.000; 8. Oostkust Nias - Reede Goenoeng Sitoli, 1:20.000.
    - Westkust Sumatra (Sumatera) - Vaarwaters en Ankerplaatsen nabij het Eiland Nias - Blad II, jul. 1912, 178; Verschillende schalen
      Uitgegeven te 's-Gravenhage in juli 1912 door het Ministerie van Marine, Afdeling Hydrografie. Bijgewerkt t/m B.a.Z. no. XI 1955. Drie kaarten op één blad: 1. Hinako Eilanden, 1:50.000; 2. Baai van Afoeloe, 1:20.000; 3. Rede Siromboe, 1:20.000.
    - Vaarwaters en Ankerplaatsen op de Westkust van Sumatera (Sumatra) - Singkel tot Taboejoeng, ca. 1959, 179; Verschillende schalen
      Uitgegeven te 's-Gravenhage in juni 1911 door het Ministerie van Marine, Afdeling Hydrografie. Hernieuwde uitgave [vermoedelijk juni 1959]. Vijf kaarten op één blad: 1. Rede Singkel, 1:25.000; 2. Rede Tapoes, 1:25.000; 3. Rede Baroes, 1:50.000; 4. Rede Taboejoeng, 1:50.000; 5. Noordelijk Gedeelte der Baai van Tapanoeli, 1:50.000 (met inzetkaartje: Rede Sibolga, 1:10.000).
    - Vaarwaters en Ankerplaatsen op de Westkust van Sumatera (Sumatra) - Taboejoeng tot Padang, jul. 1957, 180; Verschillende schalen
      Uitgegeven te 's-Gravenhage in juni 1911 door het Ministerie van Marine, Afdeling Hydrografie. Hernieuwde uitgave juli 1957. Bijgewerkt t/m B.a.Z. no. III 1959. Zes kaarten op één blad: 1. Rede Proaman, 1:50.000; 2. Westkust Sumatera (Sumatra) - Tikoe tot Priaman, 1:100.000; 3. Rede Tikoe, 1:50.000; 4. Rede Temang, 1:50.000; 5. Baai van Anjerbangis, 1:50.000; 6. Rede van Natal, 1:50.000.
    - Zuid Chinese Zee - Anambas Eilanden, aug. 1952, 181; 1:175.000
      [Uitgegeven te 's-Gravenhage in december 1912 door het Ministerie van Marine, Afdeling Hydrografie]. Hernieuwde uitgave augustus 1952. Bijgewerkt t/m B.a.Z. no. III 1959. Met inzetkaartje: Ooskust Djemadja - Telok Koeala, 1:25.000.
    - Zuid Chinese Zee - Anambas Eilanden - Noordoostelijke Groep, mrt. 1952, 182; 1:75.000
      Uitgegeven te 's-Gravenhage in november 1912 door het Ministerie van Marine, Afdeling Hydrografie. Hernieuwde uitgave maart 1952. Bijgewerkt t/m B.a.Z. no. III 1959. Met inzetkaartje: Noordkust Siantan - Terampah Baai, 1:15.000.
    - Celebes Zee - Sangi Eilanden, dec. 1950, 183; 1:200.000
      Uitgegeven te 's-Gravenhage in december 1935 door het Ministerie van Marine, Afdeling Hydrografie. Hernieuwde uitgave december 1950. Bijgewerkt t/m B.a.Z. no. II 1956. Kaart in twee secties: [1] [van 3° tot 4°15' noorderbreedte]; [2] [van 1°50' tot 3°5' noorderbreedte], met 14 bijkaarten: 1. Kawio Eilanden - Noordelijk Deel, 1:200.000; 2. (inzetkaartje in hoofdkaart [2]) Oostkust Sangi - Baai van Peta, 1:25.000; 3. Oostkust Sangi - Baai van Menaloe, 1:50.000; 4. Ankerplaats bij Mahengetang, 1:25.000; 5. Westkust Sangi - Baai van Tamako, 1:25.000; 6. Noordkust Kahakitang - Telong Behongang, 1:25.000; 7. Zuidkust Sangi - Baai van Dago, 1: 50.000; 8. Westksut van Sangi - Baai van Manganitoe, 1:50.000; 9. Westkust Sangi - Baai van Tahoena, 1:25.000; 10. Westkust Tahoelandang - Rede Boehias en Nauw van Roeang, 1:25.000; 11. NW Kust Biaro - Telok Moendoeng, 1:50.000; 12. Oostkust Siaoe - Rede Oeloe, 1:50.000; 13. Zuidkust Sangi - Baai van Ngalipaëng, 1:25.000; 14. (inzetkaartje in hoofdkaart [2]) Oostkust Sangi - Baaien van Peta en Sensong, 1:50.000.
    - Celebes Zee - Talaud Eilanden, jul. 1935, 184; 1:200.000
      Uitgegeven te 's-Gravenhage in juli 1935 door het Ministerie van Marine, Afdeling Hydrografie. Bijgewerkt t/m B.a.Z. no. II 1953. Met 9 bijkaarten: 1. Miangas (Palmas), 1:50.000; 2. Westksut Karakelong - Bi v Essang, 1:50.000; 3. Nanoesa Eilanden - Rede Kakaroetan, 1:75.000; 4. Westkust Karakelong - Bi v Batoembaranggo, 1:50.000; 5. Westkust Karakelong - Rede Beo, 1:50.000; 6. Oostkust Karakelong - Rede Rainis, 1:25.000; 7. Oostkust Salebaboe - Rede Salebabie, 1:50.000; 8. Westkust Salebaboe - Rede Kalongan, 1:25.000; 9. Oostkust Salebaboe - Straat Liroeng en Westkust Salebaboe - Rede Sereh, 1:100.000.
    - Vaarwaters en Ankerplaatsen nabij de Zuidoostkust van Celebes - Blad I, jul. 1922, 188; Verschillende schalen
      Uitgegeven te 's-Gravenhage in juli 1922 door het Ministerie van Marine, Afdeling Hydrografie. Bijgewerkt t/m B.a.Z. no. IX 1953. Negen kaarten op één blad: 1. Vaarwater bezuiden Kbaëna, 1:75.000; 2. W Kust Moena - Reede Wassollangka, 1:75.000; 3. N Kust Kabaëna - Pising Baai, 1:50.000; 4. O Kust Kabaëna - Ankerplaats nabij de Damalawa Eilanden, 1:50.000; 5. Straat Tioro - Baai van Toeroeboeloe, 1:25.000; 6. Straat Tioro - Ankerplaats nabij Tambako, 1:50.000; 7. W Kust Kabaena - Ankerplaats nabij Mataha, 1:100.000; 8. Ankerplaats N Kust Hagedis Eiland, 1:25.000; 9. Straat Tioro - Reede Lakara, 1:50.000.
    - Eilanden in de Banda Zee, okt. 1932, 189; Verschillende schalen
      Uitgegeven te 's-Gravenhage in oktober 1932 door het Ministerie van Defensie, Afdeling Hydrografie. Bijgewerkt t/m B.a.Z. no. V 1955. Twee kaarten op één blad: [1] Banda Eilanden, 1:100.000 (met inzetkaartje: Reede Naira, 1:25.000); [2] Watoebela Eilanden, 1:200.000.
    - Oostkust Celebes - Golf van Tomini - Togian Eilanden, nov. 1956, 192; 1:75.000
      Uitgegeven te 's-Gravenhage in mei 1931 door het Ministerie van Marine, Afdeling Hydrografie. Hernieuwde uitgave november 1956.
    - Oostkust Celebes - Noordkust Golf van Tomini van Limba tot Papjato, mrt. 1955, 193; 1:100.000
      Uitgegeven te 's-Gravenhage in maart 1933 door het Ministerie van Marine, Afdeling Hydrografie. Hernieuwde uitgave maart 1955. Met 5 inzetkaartjes: 1. Rede Boemboelan (Pentadoe), 1:25.000; 2. Baai van Limba, 1:25.000; 3. Baai van Tilamoeta, 1:25.000; 4. Rede Batoemoito, 1:50.000; 5. Baai van Doeloepi, 1:25.000.
    - Oostkust Celebes - Noordkust Golf van Tomini van Papajato tot Palasa, nov. 1953, 194; 1:100.000
      Uitgegeven te 's-Gravenhage in november 1953 door het Ministerie van Marine, Afdeling Hydrografie. Met 4 inzetkaartjes: 1. Rede Toeladenggi, 1:50.000; 2. Rede Moöetong, 1:50.000; 3. Rede Mogogondo, 1:50.000;; 4. Rede Tomini, 1:50.000.
    - Vaarwaters en Ankerplaatsen nabij de Zuidoostkust van Celebes - Blad II, mei 1922, 229; Verschillende schalen
      Uitgegeven te 's-Gravenhage in mei 1922 door het Ministerie van Marine, Afdeling Hydrografie. Bijgewerkt t/m B.a.Z. no. IX 1954. Negen kaarten op één blad: 1. S Kust Boeton - Sampolawa en Nalandi Baai, 1:75.000; 2. S. Kust Moena - Wambololi- en Lasongko Baai, 1:75.000; 3. E Kust Boeton - S W Gedeelte Wadjo Baai, 1:50.000; 4. E Kust Boeton - Telok Kaloekoe, 1:100.000; 5. E Kust Boeton - Telok Kambawogeno, 1:50.000; 6. E Kust Boeton - Telok Koro en Ankerplaats bew Pombelaä, 1:75.000; 7. E Kust Boeton - Telok Lamaroe, 1:25.000; 8. E Kust Boeton - Ondola Baai, 1:25.000; 9. E Kust Boeton - Telok Lankansai, 1:50.000.
    - Vaarwaters en Ankerplaatsen op de Oostkust van Sumatera (Sumatra), dec. 1957, 230; Verschillende schalen
      Uitgegeven te 's-Gravenhage in augustus 1924 door het Ministerie van Marine, Afdeling Hydrografie. Hernieuwde uitgave december 1957. Negen kaarten op één blad: 1. Lingga Archipel - Rede Penoeba, 1:25.000; 2. Batoe Bara Rivier, 1:25.000; 3. Padang- en Pagoerawan Rivier, 1:40.000; 4. Djara, 1:25.000; 5. Padang, 1:25.000; 6. Berhala, 1:25.000; 7. Salahnama, 1:25.000; 8. N W Groep der Aroeah Eilanden, 1:25.000; 9. Tamiang Rivier en Soengai Ijoe, 1:50.000.
    - Westkst Sumatra - Njamoek tot Katang Katang, okt. 1952, 231; 1:100.000
      Uitgegeven te 's-Gravenhage in februari 1921 door het Ministerie van Marine, Afdeling Hydrografie. Hernieuwde uitgave oktober 1952.
    - Oostkust Celebes - Tg Flesko tot Gorontalo, jun. 1919, 232; 1:200.000
      Uitgegeven te 's-Gravenhage in juni 1919 door het Ministerie van Marine, Afdeling Hydrografie. Bijgewerkt t/m B.a.Z. no. II 1955. Met inzetkaartje: Pondang tot Tg Dodepo, 1:100.000.
    - Aroe Eilanden, okt. 1954, 234; 1:250.000
      Hernieuwde uitgave oktober 1954.
    - Vaarwaters en Ankerplaatsen nabij de Aroe Eilanden, feb. 1929, 238; Verschillende schalen
      Uitgegeven te 's-Gravenhage in mei 1911 door het Ministerie van Marine, Afdeling Hydrografie. Hernieuwde uitgave februari 1929. Bijgewerkt t/m B.a.Z. no. XI 1955. Vijf kaarten op één blad: 1. Westkust Aroe Eilanden - Vaarwater naar Dobo, 1:50.000; 2. Noordkust Aroe Eilanden - Djedan Ailanden, 1:100.000; 3. Oostkust Aroe Eilanden - Watoelai Eilanden, 1:50.000; 4. Westkust Aroe Eilanden - Westelijke Ingang der Soengai Maikoor, 1:50.000; 5. Westkust Aroe Eilanden - Mond der Soengai Serwatoe, 1:50.000.
    - [Westkust Sumatra - Padang tot Hoek Indrapoera en Eiland Siberoet], mrt. 1955, 241; [1:250.000]
      Uitgegeven te 's-Gravenhage in maart 1951 door het Ministerie van Marine, Afdeling Hydrografie. Bijgewerkt t/m B.a.Z. no. IX 1957.
    - Westkust Sumatera (Sumatra) - Hoek Indrapoera tot Ketahoen en Eilanden Sipoera, Noord- en Zuid Pagai, dec. 1957, 242; 1:250.000
      Uitgegeven te 's-Gravenhage in oktober 1921 door het Ministerie van Marine, Afdeling Hydrografie. Hernieuwde uitgave december 1957.
    - Westkust Sumatra - Ketahoen tot Sambat Baai en Eiland Mega, sep. 1956, 243; 1:25.000
      Uitgegeven te 's-Gravenhage in juni 1921 door het Ministerie van Marine, Afdeling Hydrografie. Hernieuwde uitgave september 1956.
    - Westkust Sumatera (Sumatra) - Sambat Baai tot Balimbing Pamantjasa (Vlakke Hoek) en Eiland Enggano, aug. 1952, 244; 1:250.000
      Uitgegeven te 's-Gravenhage in augustus 1952 door het Ministerie van Marine, Afdeling Hydrografie. Bijgewerkt t/m B.a.Z. no. III 1959.
    - Westkust Sumatra - Mentawei Eilanden - Siberoet (Noordelijk Gedeelte), okt. 1955, 245; 1:100.000
      Uitgegeven te 's-Gravenhage in januari 1921 door het Ministerie van Marine, Afdeling Hydrografie. Hernieuwde uitgave oktober 1955.
    - Westkust Sumatera (Sumatra) - Mentawei Eilanden - Zeebloemstraat, jan. 1953, 246; 1:100.000
      Uitgegeven te 's-Gravenhage in december 1920 door het Ministerie van Marine, Afdeling Hydrografie. Hernieuwde uitgave januari 1953.
    - Westkust Sumatera (Sumatra) - Mentawei-Eilanden - Straat Sipoera, jan. 1921, 247; 1:100.000
      Uitgegeven te 's-Gravenhage in januari 1921 door het Ministerie van Marine, Afdeling Hydrografie. Bijgewerkt t/m B.a.Z. no. XII 1954.
    - Westkust Sumatera (Sumatra) - Tapa Toean tot beN Banjak-Eilanden, okt. 1921, 249; 1:100.000
      Uitgegeven te 's-Gravenhage in oktober 1921 door het Ministerie van Marine, Afdeling Hydrografie. Bijgewerkt t/m B.a.Z. no. V 1955.
    - Westkust Sumatra - Banjak Eilanden, dec. 1928, 250; 1:100.000
      Uitgegeven te 's-Gravenhage in december 1919 door het Ministerie van Marine, Afdeling Hydrografie. Hernieuwde uitgave december 1928. Bijgewerkt t/m B.a.Z. no. II 1955.
    - Westkust Sumatra - Simeuloe, okt. 1918, 251; 1:150.000
      Uitgegeven te 's-Gravenhage in oktober 1913 door het Ministerie van Marine, Afdeling Hydrografie. Hernieuwde uitgave oktober 1918. Bijgewerkt t/m B.a.Z. no. IV 1955. Met 2 inzetkaartjes: [1] Eilanden Babi en Lassia, 1:150.000 (met inzetkaartje: Telok Atjeh, 1:50.000); [2] Kokos-Eilanden (Salaoet-Eiln), 1:50.000.
    - Oostkust Kalimantan (Borneo) - Monden der Beraoe Rivier, aug. 1954, 254; 1:100.000
      [Uitgegeven te 's-Gravenhage in 1924 door het Ministerie van Marine, Afdeling Hydrografie.] Hernieuwde uitgave augustus 1954.
    - Oostkust Kalimantan (Borneo) - Berau Rivier, apr. 1959, 255; 1:50.000